---
title: "Supermarket Data Visualization"
output: 
  flexdashboard::flex_dashboard:
    orientation: rows
    vertical_layout: fill
---
```{r import-data ,echo=FALSE}
basesm<-read.csv("C:/Users/nourb/Desktop/SupermarketSales/bdsupermarket_sales.csv") 

library(flexdashboard)
library(ggplot2)
```

# A propos {.sidebar}
Bienvenue dans notre tableau de bord dédié à l'analyse des achats de supermarché 

Ce tableau de bord a été conçu pour vous fournir une vue d'ensemble claire et détaillée des tendances, des performances et des opportunités dans ce secteur dynamique.

À travers une analyse approfondie des données, nous allons explorer les habitudes d'achat des clients, les tendances saisonnières, les performances des produits, et bien plus encore. Ces informations cruciales vous aideront à prendre des décisions éclairées, à optimiser vos opérations et à rester compétitif sur le marché.

# Clients 
```{r}
barplot(table(basesm$Gender), col = c("blue",  "pink"),
        main = "Répartition du genre des clients",
        xlab = "Type de client", ylab = "Fréquence")

barplot(table(basesm$Customer.type), col = c("orange",  "yellow","green"),
        main = "Répartition des types de clients",
        xlab = "Type de client", ylab = "Fréquence")

ggplot(basesm) +geom_point(aes(x = Payment, y = Gender))
ggplot(basesm, aes(x = "", fill = `Customer.type`)) +
  geom_bar(width = 1) +
  coord_polar(theta = "y") +
  labs(title = "Répartition des types de clients",
       fill = "Type de client",
       x = NULL,
       y = NULL)
table(basesm$Customer.type)
table(basesm$Gender)

```

# Paiement 
```{r}
barplot(table(basesm$Payment), col = c("blue", "green", "red", "yellow"),
        main = "Répartition des types de paiments",
        xlab = "Type de client", ylab = "Fréquence")
hist(basesm$Unit.price, col = "skyblue",
     main = "Répartition des prix",
     xlab = "Unit price",
     ylab = "Fréquence")
ggplot(basesm) + geom_histogram(aes(x = Unit.price )) 
ggplot(basesm, aes(x = Gender, fill = Payment)) +
  geom_bar(position = "stack") +
  labs(title = "Répartition du mode de paiement par genre",
       x = "Genre",
       y = "Nombre de transactions",
       fill = "Mode de paiement")
ggplot(basesm) +
  geom_bar(
    aes(x = Payment),
    fill = "darkblue", width = .5)
```

# Produit
```{r}
ggplot(basesm, aes(x = Product.line, y = Total, fill = Product.line)) +
  geom_boxplot() +
  labs(title = "Montant total de l'achat par catégorie de produit",
       x = "Catégorie de produit",
       y = "Montant total de l'achat")

ggplot(basesm, aes(x = Quantity)) +
  geom_histogram(fill = "skyblue", color = "black", bins = 30) +
  labs(title = "Distribution de la quantité d'articles achetés",
       x = "Quantité d'articles",
       y = "Fréquence")

barplot(table(basesm$Product.line))
ggplot(basesm) + geom_histogram(aes(x = Rating ))

```

# Magasin 

```{r}
barplot(table(basesm$City), col = c("black", "green", "purple", "yellow"),
        main = "Répartition des magasins par cité ",
        xlab = "Cité ", ylab = "Fréquence")
table(basesm$City)
dotchart(table(basesm$City))
ggplot(basesm, aes(x = Branch)) +
  geom_bar(fill = "lightgreen") +
  labs(title = "Nombre de transactions par succursale",
       x = "Succursale",
       y = "Nombre de transactions")
ggplot(basesm) + geom_histogram(aes(x = gross.income )) 
ggplot(basesm) + geom_histogram(aes(x = Rating )) 


```

Column {data-width=650}
-----------------------------------------------------------------------
### 

```{r}

```

Column {data-width=350}
-----------------------------------------------------------------------

### 

```{r}

```

### 

```{r}

```

